【裁判字號】    90,易,392
【裁判日期】    900830
【裁判案由】    違反毒品危害防制條例
【裁判全文】
臺灣基隆地方法院刑事判決                            九十年度易字第三九二號
    公  訴  人  臺灣基隆地方法院檢察署檢察官
    被      告  甲○○
右列被告因違反毒品危害防制條例案件，經檢察官提起公訴 (九十年度毒偵字第九四
九號)，本院判決如左：
    主  文
甲○○施用第二級毒品，累犯，處有期徒刑陸月，如易科罰金以參佰元折算壹日。扣
案第二級毒品安非他命壹小包（驗餘淨重零點陸捌壹柒公克）沒收銷燬之。
    事  實
一、甲○○前曾於民國八十五年間因違反麻醉藥品管理條例案件，經本院判處有期徒
    刑三月，於八十五年十月二十六日執行完畢。復於八十七年、八十九年間，因施
    用第二級毒品案件，經本院先後二次分別以八十七年度毒聲字第六０一號、八十
    九年度毒聲字第二七八號裁定送觀察、勒戒後，認無繼續施用毒品傾向，經台灣
    基隆地方法院檢察署檢察官分別以八十七年度偵字第五三三七號、八十九年度毒
    偵緝字第四五八號不起訴處分確定。又於九十年三月間，因施用第二級毒品安非
    他命，經本院以九十年度毒聲字第五三四號裁定送戒治處所施以強制戒治，並以
    九十年度基簡字第二二六號判決判處有期徒刑六月，而於同年五月二十一日確定
    。詎甲○○猶不知悔改，復基於概括犯意，自九十年六月二日十二時三十分許採
    採尿時間前九十六小時內某時，在不詳地點非法施用第二級毒品安非他命，嗣於
    九十年六月二十一日為警於基隆市○○路一０四巷十七之二號旁籃球場查獲，並
    當場扣得第二級毒品安非他命一小包（驗餘淨重零點六八一七公克）。
二、案經基隆市警察局第三分局移送台灣基隆地方法院檢察署檢察官偵查起訴。
    理  由
一、訊據被告甲○○矢口否認右揭犯行，辯稱伊已戒毒二月餘，扣案毒品係警察要旁
    人拿予伊云云。經查：被告為警查獲所採尿液經送檢驗結果，呈安非他命陽性反
    應，有基隆市衛生局基衛檢字第０六四二四號函及法務部調查局（九０）陸（一
    ）字第九００四六一九四號檢驗成績書各一紙附卷可稽，復有第二級毒品安非他
    命一小包（驗餘淨重零點六八一七公克）扣案可佐，被告空言否認施用毒品犯行
    ，不足採信。至被告所辯警方人員要求第三人交予伊云云，不僅有悖常理，亦與
    被告於警訊中自承前揭扣案毒品係伊於九十年六月二日十二時許在基隆市○○路
    一０四巷里民大會堂附近，向許家榮以新台幣（下同）一千五百元之代價購買等
    情不符，亦無可採。再被告前於八十七年、八十九年間，因施用第二級毒品案件
    ，經本院先後二次裁定送觀察、勒戒後，認無繼續施用毒品傾向，經台灣基隆地
    方法院檢察署檢察官分別以八十七年度偵字第五三三七號、八十九年度毒偵緝字
    第四五八號不起訴處分確定。又於九十年三月間，因施用第二級毒品安非他命，
    經本院裁定送戒治處所施以強制戒治，並判處有期徒刑六月，而於同年五月二十
    一日確定等事實，有本院被告全國前案紀錄表一紙在卷可稽，本件事證明確，被
    告犯行洵堪認定，應依法論科。
二、查安非他命係毒品危害防制條例所定之第二級毒品，此為該條例第二條第二項第
    二款所明定。又犯毒品危害防制條例第十條施用毒品之罪者，檢察官應先將被告
    送勒戒處所觀察、勒戒，經觀察、勒戒後，無繼續施用毒品傾向者，應由檢察官
    為不起訴處分，有繼續施用毒品之傾向者，由檢察官聲請法院裁定令入戒治處所
    施以強制戒治；依前開規定為不起訴處分後，五年內再犯施用毒品之罪，經觀察
    、勒戒後，認有繼續施用毒品之傾向或三犯以上者，不適用前開規定，但應由檢
    察官聲請法院裁定令入戒治處所施以強制戒治；強制戒治違反保護管束應遵守事
    項情節重大者，得撤銷保護管束，仍應予強制戒治，毒品危害防制條例第二十條
    定有明文。被告於八十七年、八十九年間二度因施用第二級毒品案件，經本院先
    後二次裁定送觀察、勒戒後，認無繼續施用毒品傾向，經台灣基隆地方法院檢察
    署檢察官不起訴處分確定後，又於九十年三月間施用第二級毒品安非他命，經本
    院裁定送戒治處所施以強制戒治，並判處有期徒刑六月，而於九十年五月二十一
    日確定等情，已如前述，被告係屬三犯以上，依毒品危害防制條例第二十條第三
    項規定，自應依法處罰，核被告所為，係犯毒品危害防制條例第十條第二項之施
    用第二級毒品罪。其持有第二級毒品安非他命之低度行為，應為施用毒品之高度
    行為所吸收，不另論罪。再被告前於八十五年間因違反麻醉藥品管理條例案件，
    經本院判處有期徒刑三月，於八十五年十月二十六日執行完畢之事實，有本院被
    告全國前案紀錄表一紙在卷可稽，其於五年內再犯本件有期徒刑以上之罪，為累
    犯，應加重其刑。爰審酌被告多次施用第二級毒品安非他命，品行非佳，且犯罪
    後猶捏詞狡卸，態度非佳及其犯罪之動機、目的、手段等一切情狀，量處如主文
    所示之刑，並諭知易科罰金之折算標準，以示懲儆。
據上論斷，應依刑事訴訟法第二百九十九條第一項前段，毒品危害防制條例第十條第
二項、第二十條第三項、第十八條第一項前段，刑法第十一條前段、第五十六條、第
四十七條、第四十一條，罰金罰鍰提高標準條例第一條前段，判決如主文。
本案經檢察官黃士元到庭執行職務
中    華    民    國      九十        年      八      月     三十       日
                                      臺灣基隆地方法院刑事第三庭
                                            法  官    姚  貴  美
右正本證明與原本無異。
對於本件判決如有不服，應於收受送達後十日內，向本院提出上訴書狀，上訴於臺灣
高等法院，並按他造當事人之人數附具繕本。
                                            書記官    施  鴻  均
中    華    民    國      九十        年      九      月      五        日
附錄論罪法條
毒品危害防制條例第十條第二項：
施用第二級毒品者，處三年以下有期徒刑。


司法院資訊處製作；財團法人民間司法改革基金會備份。
